臺灣南投地方法院民事簡易裁定
111年度投簡聲字第14號
聲  請  人  吳尚臻  
相  對  人  臺灣南投地方法院

法定代理人  吳昆璋  
上列當事人間債務人異議之訴事件（本院111年度投簡字第200號
），聲請人聲請法官迴避，裁定如下：
    主  文
聲請駁回。
    理  由
一、按民事事件當事人得聲請法官迴避者，係以法官有民事訴訟
    法第32條所定之情形而不自行迴避，或法官有該條所定以外
    之情形，足認其執行職務有偏頗之虞者為要件（民事訴訟法
    第33條第1項）。上開迴避之原因，依同法第34條第1項、第
    2項及第284條之規定，應於聲請之日起3日內提出能即時調
    查之證據釋明之。又民事訴訟法第33條第1項第2款所謂足認
    其執行職務有偏頗之虞，據而聲請法官迴避者，應以法官對
    於訴訟標的有特別利害關係，或與當事人之一造有密切之交
    誼或嫌怨，或基於其他情形，客觀上足疑其為不公平之審判
    者，為其原因事實，若僅憑當事人之主觀臆測，或不滿意法
    官進行訴訟遲緩，或認法官指揮訴訟欠當，則不得謂其有偏
    頗之虞（最高法院22年抗字第2346號、27年渝抗字第304號
    、29年渝抗字第56號、69年台抗字第457號等判例、107年度
    台抗字第863號及107年度台抗字第887號等裁定要旨參照）
    。
二、聲請意旨略以：依據憲法保障人民訴訟權利，丁婉容法官於
    前案中，在沒有預警下加判聲請人罰鍰，致聲請人遭鈞院強
    制執行，並自111年2月至今查封聲請人所有房屋，是丁婉容
    法官枉法裁判多件冤案，為此，聲請丁婉容法官迴避，以確
    保聲請人權益等語。
三、經查，聲請人聲請意旨固以承審法官於前案中在沒有預警下
    加判聲請人罰鍰，致聲請人遭本院強制執行其財產，是承審
    法官枉法裁判，故聲請本案承審法官迴避云云，惟聲請人未
    具體敘明前案中承審法官處聲請人罰鍰後，於本案客觀上足
    以疑慮有不公平審判之原因事實，亦未提出能即時調查之證
    據，以釋明承審法官對於本案訴訟之訴訟標的有何特別利害
    關係，或與當事人之一造有何密切之交誼或嫌怨，或有何在
    客觀上足疑其為不公平審判之情事發生，僅憑主觀臆測認承
    審法官於本案事件有偏頗之虞，而未提出得即時調查承審法
    官於執行職務有偏頗之證據以釋明之，聲請人此部分主張，
    並不足採。揆諸首開說明，聲請人之聲請與聲請迴避之要件
    不合，是以聲請人以前開事由聲請承審法官迴避，洵屬無據
    ，應予駁回。
四、依民事訴訟法第35條第1項，裁定如主文。
中　　華　　民　　國　　111 　年　　5 　　月　　18　　日
                  南投簡易庭  審判長法  官  張毓珊
　　　　　　　　　                  法  官  林彥宇
                                    法  官  鄭煜霖
以上為正本係照原本作成。
如對本裁定抗告須於裁定送達後10日內向本院提出抗告狀，並繳
納抗告費新臺幣1,000元（如委任律師提起抗告，請注意民事訴
訟法施行法第9條規定）。
中　　華　　民　　國　　111 　年　　5 　　月　　18　　日
      　　　　　　　　　　　　書記官  洪妍汝